臺灣臺北地方法院刑事裁定　　　　　　　96年度聲字第2095號
聲明異議人　甲○○
上列聲明異議人因誣告案件，以檢察官執行之指揮（台灣台北地
方法院檢察署：九十六年執聲他字第一六五二號）不當，聲明異
議，本院裁定如下：
    主  文
異議之聲明駁回。
    理  由
一、聲明異議意旨：如附件之聲明異議聲請狀所載。
二、按中華民國九十六年罪犯減刑條例第五條規定：「本條例施
    行前，經通緝而未於中華民國九十六年十二月三十一日以前
    自動歸案接受偵查、審判或執行，不得依本條例減刑。」，
    亦即九十六年七月十六日該條例施行前經通緝，而未於同年
    十二月三十一日以前自動歸案接受執行者，不得依該條例減
    刑。
三、查聲明異議人甲○○於民國八十九年間因誣告案件經本院以
    八十九年自字第八四七號判決判處有期徒刑五月，嗣經上訴
    至台灣高等法院，於九十四年八月十八日經台灣高等法院以
    九十三年度上更(一)字第三七一號駁回上訴，嗣再經最高法院
    以九十四年度台上字第六八四二號判決上訴駁回，該案於九
    十四年十二月八日確定，經臺灣臺北地方法院檢察署 (下稱
    臺北地檢署)傳拘不到，而於九十五年三月十七日發布通緝
    ，直至九十六年九月十七日上午十一時三十分許，在臺北市
    內湖區○○路○段四二０巷二十六號康寧醫院前，為警執行
    大貨車取締勤務路檢盤查時，始緝獲聲明異議人，此有台灣
    高等法院被告前案紀錄表在卷可憑，並經本院調閱臺北地檢
    署執行案卷查閱屬實 (見九十四年度執字第四六六三號卷附
    之臺北地檢署通緝書、九十六年度執緝字第一五四七號卷附
    之臺北市政府警察局內湖分局通緝案件報告書、解送人犯報
    告書、調查筆錄、九十六年度執聲他字第一六五二號卷附之
    臺北市政府警察局內湖分局九十六年十月二十四日北市警內
    分刑字第０九六三二六七一七００號函及所附警員執勤報告
    )。聲明異議人辯稱係自動歸案，尚不足採。茲因聲明異議
    人向臺北地檢署聲請減刑，臺北地檢署檢察官查明後於九十
    六年十一月五日以北檢盛顛九十六執聲他一六五二字第七六
    八八七號函覆稱，經查係通緝到案，依法不符合九十六年減
    刑條例規定，經核於法並無不符。本件聲明異議人甲○○認
    臺北地檢察署檢察官以九十六年執聲他字第一六五二字第七
    六八八七號駁回其減刑聲請之執行指揮有不當而聲明異議，
    核無理由，應予駁回。
四、依刑事訴訟法第二百二十條、第四百八十六條，裁定如主文
    。
中　　華　　民　　國　　96　　年　　11　　月　　23　　日
　　　　　　　　　刑事第九庭法　官　蘇素娥
上正本證明與原本無異。
如不服本裁定，應於裁定送達後5日內向本院提出抗告狀。
                            書記官  林妙穗
中　　華　　民　　國　　96　　年　　11　　月　　23　　日
